臺灣桃園地方法院民事簡易判決　     110年度壢簡字第1185號
原      告  魏淯琇  


被      告  邱垂仁  
上列當事人間請求給付票款事件，本院於民國111年1月11日言詞
辯論終結，判決如下：
    主      文
一、被告應給付原告新臺幣（下同）53萬元，及自民國110年8月
    2日起至清償日止，按週年率6％計算之利息。
二、訴訟費用5,730元由被告負擔。
三、本判決得假執行。但如被告以53萬元為原告預供擔保，得免
    為假執行。
    事實及理由
一、原告主張：原告持有訴外人張文忠交付、被告簽發如附表所
    示，面額53萬元之無記名支票1紙（下稱系爭支票），原告
    屆期於民國110年8月2日為付款之提示，竟因存款不足遭退
    票，經催討仍未受償，爰依票據之法律關係，提起本件訴訟
    請求被告給付票款及法定利息等語，並聲明：如主文第1項
    所示。
二、被告則以：系爭支票係伊簽發給張文忠，用來購買小豬仔的
    貨款。以前與張文忠的交易都正常，張文忠要伊先簽發系爭
    支票給他，他送小豬仔過來，伊再用現金換回系爭支票，但
    伊被張文忠詐騙，將換回系爭支票的現金交給另外姓羅的人
    ，導致伊花了錢卻又沒有取回系爭支票，伊有對張文忠提起
    刑事告訴等語為辯，並聲明：原告之訴駁回。
三、得心證之理由：
（一）按在票據上簽名者，依票上所載文義負責；票據債務人不
      得以自己與發票人或執票人之前手間所存抗辯之事由，對
      抗執票人，但執票人取得票據出於惡意者，不在此限，票
      據法第5條第1項、第13條定有明文。又票據行為，為不要
      因行為，執票人不負證明關於給付之原因之責任，如票據
      債務人主張執票人取得票據出於惡意或詐欺時，則應由該
      債務人負舉證之責；執票人有無惡意，應以其取得票據時
      為決定之標準（最高法院64年台上字第1540號、95年度台
      上字第2862號判決要旨參照）。
（二）經查，原告主張其為系爭支票之持票人，被告則為系爭支
　　  票之發票人，惟原告於屆期後提示後竟先後遭以存款不足
　　  之理由退票等情，業據原告提出系爭支票及退票理由單為
      證，且為被告所不爭執，堪信為真實。至被告固以前揭情
　　  詞置辯，惟據原告到庭後陳稱：「取得系爭支票時並不知
　　  悉系爭支票係被告遭到張文忠詐欺所簽發」等語，否認係
　　  惡意取得系爭支票，被告復陳稱：「伊沒有辦法證明原告
　　  取得系爭支票出於惡意，也沒有證據可以提出」等語（見
      本院卷第16頁背面）。是以本件被告既未能舉證證明原告
      係惡意取得系爭支票，揆諸前開說明，自不得以自己與張
      文忠間之前開糾紛或事由為由對抗原告。從而，原告本於
      票據之法律關係，請求被告應照支票文義擔保支票之支付
      ，即屬有據。
（三）執票人向支票債務人行使追索權時，得請求自為付款提示
      日起之利息，如無約定利率者，依年利六釐計算，票據法
      第126條、第133條，分別定有明文。查，本件被告係系爭
      支票之發票人，原告則為執票人，被告應照支票文義擔保
      支票之支付，已如前述，是原告本於票據法律關係，請求
      被告給付票款53萬元及自付款提示日即110年8月2日起至
      清償日止，按週年率6％計算之利息之利息，合於上開法律
      之規定，應予准許，爰判決如主文第1項所示。
四、本件係依民事訴訟法第427條訴訟適用簡易程序所為被告敗
    訴之判決，依同法第389條第1項第3款規定，應依職權宣告
    假執行。並依民事訴訟法第392條第2項規定，依職權酌定相
    當之擔保金額，宣告被告預供擔保而免為假執行。
五、本件事證已臻明確，兩造其餘攻擊防禦方法及舉證，經審酌
    與判決結果不生影響，爰不逐一論述。
六、訴訟費用負擔之依據：民事訴訟法第78條。並依職權確定訴
    訟費用額為5,730元（即第一審裁判費）。
中　　華　　民　　國　　111 　年　　1 　　月　　26　　日
                  中壢簡易庭  法  官  劉哲嘉
以上為正本係照原本作成。
如不服本判決，應於送達後二十日內，向本院提出上訴狀並表明
上訴理由，如於本判決宣示後送達前提起上訴者，應於判決送達
後二十日內補提上訴理由書（須附繕本）。
如委任律師提起上訴者，應一併繳納上訴審裁判費。
中　　華　　民　　國　　111 　年　　1 　　月　　26　　日
                              書記官  鄭履任
附表：
編號 支票號碼 票面金額 發票日 提示日 發票人 1 DY0000000 53萬元 110年7月31日 110年8月2日 邱垂仁